臺灣高雄地方法院刑事判決　　　　　　　96年度易字第3526號
公　訴　人　臺灣高雄地方法院檢察署檢察官
被　　　告　丙○○
上列被告因竊盜案件，經檢察官提起公訴（96年度偵字第29631
號），嗣被告於本院準備程序進行中，就被訴事實為有罪之陳述
，經裁定適用簡式審判程序審理，本院判決如下：
    主  文
丙○○共同攜帶兇器竊盜，累犯，處有期徒刑拾月。扣案之老虎
鉗壹支沒收。
    事  實
一、丙○○前於民國92年間，因施用第一級毒品案件，經本院以
    92年度訴字第1282號判決判處有期徒刑10月確定，嗣再因施
    用第一、二級毒品案件，經本院以93年度訴字第54號判決分
    別判處有期徒刑6 月、2 月，並定其應執行之刑為有期徒刑
    7 月確定，上開2 案之刑期接續執行，嗣於94年5 月1 日縮
    短刑期執行完畢出監。詎其仍不知悔改，於96年10月17日上
    午8 時45分許，與真實姓名年籍不詳，年約30餘歲，綽號「
    福仔」（台語）之成年男子，共同騎乘騎車牌號碼不詳之機
    車，行經高雄縣大寮鄉○○○路329 巷空地前時，竟共同意
    圖為自己不法之所有，並基於竊盜他人財物之犯意聯絡，推
    由「福仔」負責把風，丙○○則持其所有客觀上足供兇器使
    用之老虎鉗1 支，將甲○○所有停放於該處，車牌號碼為JG
    -360號曳引車電瓶之螺絲加以拆解，以此方式竊取該電瓶1
    個，得手後丙○○正欲離去之際，適為民眾與甲○○發現而
    當場逮捕，並扣得前開老虎鉗1 支，「福仔」則趁隙騎乘上
    揭機車逃逸。
二、案經高雄縣政府警察局林園分局報請臺灣高雄地方法院檢察
    署檢察官偵查起訴。
    理  由
壹、程序部分：
    本件被告丙○○所犯為死刑、無期徒刑或最輕本刑為3 年以
    上有期徒刑以外之罪，其於準備程序中就被訴事實為有罪之
    陳述，經法官告知簡式審判程序之旨，並聽取公訴人及被告
    之意見後，依刑事訴訟法第273 條之1 第1 項規定，裁定進
    行簡式審判程序，合先敘明。
貳、實體部分：
一、認定犯罪事實所憑之證據：
    上揭犯罪事實，業據被告於警詢、偵查及本院審理中坦承不
    諱（見96年度偵字第29631 號卷第9 頁、本院卷第17頁），
    核與證人即被害人甲○○於警詢時指述之情節大致相符，復
    有扣案之老虎鉗1 支可佐，並有查獲現場照片3 張、贓物認
    領保管單1 紙足憑（見上開偵卷第25頁、第23頁）。是被告
    之自白核與事實相符，本件事證明確，被告上開犯行，均堪
    認定。
二、論罪科刑之理由：
(一)按刑法第321 條第1 項第3 款之攜帶兇器竊盜罪，係以行為
    人攜帶兇器竊盜為其加重條件，此所謂兇器，其種類並無限
    制，凡客觀上足對人之生命、身體、安全構成威脅，具有危
    險性之兇器均屬之（最高法院79年臺上字第5253號判例參照
    ）。是被告所攜帶其所有之老虎鉗1 支，既得以拆解車輛之
    電瓶，足見其質地堅硬，依社會一般觀念均足以對人之生命
    、身體安全構成威脅，在客觀上顯然具有危險性，應屬兇器
    。是核其所為係犯刑法第321 條第1 項第3 款之攜帶兇器竊
    盜罪。
(二)被告與「福仔」就前開攜帶兇器竊盜犯行，有犯意聯絡及行
    為分擔，依刑法第28條規定，為共同正犯。
(三)被告前於92年間，因施用第一級毒品案件，經本院以92年度
    訴字第1282號判決判處有期徒刑10月確定，嗣再因施用第一
    、二級毒品案件，經本院以93年度訴字第54號判決分別判處
    有期徒刑6 月、2 月，並定其應執行之刑為有期徒刑7 月確
    定，上開2 案之刑期接續執行，嗣於94年5 月1 日縮短刑期
    執行完畢出監之事實，有臺灣高等法院被告前案紀錄表1 份
    在卷可稽，被告於前開有期徒刑執行完畢後5 年內，復故意
    犯本件有期徒刑以上之罪，應依刑法第47第1 項之規定，論
    以累犯，並加重其刑。
(四)爰審酌被告正值青壯，竟與「福仔」共同持兇器行竊，嚴重
    損及被害人之財產安全，且係為購買毒品而為本件犯行，所
    為實有不該，量刑自應從重，惟其考量犯後坦承犯行，態度
    尚可，所竊之電瓶價值尚非至鉅，及其犯罪之手段、國中畢
    業之教育程度、從事之職業，家庭經濟狀況等其他一切情狀
    ，量處如主文所示之刑。
三、沒收部分：
    扣案之老虎鉗1 支，係被告所有，且係供其犯前揭竊盜罪所
    用之物，業據其分別於本院及偵查中供承在卷（見上開偵卷
    第38頁、本院卷第21頁），爰依刑法第38條第1 項第2 款之
    規定，宣告沒收。
據上論斷，應依刑事訴訟法第273 條之1 第1 項、第284 條之1
、第299 條第1 項前段，刑法第28條、第321 條第1 項第3 款、
第47條第1 項、第38條第1 項第2 款，判決如主文。
本案經檢察官乙○○到庭執行職務。
中　　華　　民　　國　　96　　年　　11　　月　　14　　日
                  刑事第十七庭    法　官  李育信
以上正本證明與原本無異。
如不服本判決應於收受本判決後10日內向本院提出上訴書狀，並
應敘述具體理由，如未敘述上訴理由者，應於上訴期間屆滿後20
日內補提理由書狀於本院（均須按他造當事人之人數附繕本）「
切勿逕送上級法院」。
中　　華　　民　　國　　96　　年　　11　　月　　14　　日
 　　　　　　　　　　　　　　　　 書記官  廖佳玲
附錄本案論罪科刑法條：
中華民國刑法第321條
（加重竊盜罪）犯竊盜罪而有左列情形之一者，處6 月以上、5
年以下有期徒刑：
一  於夜間侵入住宅或有人居住之建築物、船艦或隱匿其內而犯
    之者。
二  毀越門扇、牆垣或其他安全設備而犯之者。
三  攜帶兇器而犯之者。
四  結夥三人以上而犯之者。
五  乘火災、水災或其他災害之際而犯之者。
六  在車站或埠頭而犯之者。
前項之未遂犯罰之。
